# 求助陈版主，子公司配股合并报表问题

提问人：追风 o0 少年 时间：2017-08-10 09:53:49
陈版主，有一案例需要向您请教下：配股前 ,母公司A持有B 40%，A的全资子公司C持有B 0.4% 。A出资 12 亿，配股后A持有B41%（未100%配股），C出资0.1亿，仍持有B 0.4%。A配股后增加实收资本 3 亿，资本公积增加 27 亿，期末所有者权益为 70 亿。有如下问题请指教： 1 ）A公司个别报表长投成本按 12 亿增资计算。 2 ）合并报表：A公司持股比例上升，视同购买少数股权？若视同购买少数股权的话，视同大股东与少数股东的权益性交易，应在合并报表层面调整长期股权投资与资本公积？调整的长投金额怎么计算，公式=12.1亿（本次合并成本）减去配股前子公司公司按购买日开始持续计算的净资产（ 70 亿-30亿）新增持股比例 1% 。 该计算出来的数值如果为正数是需要调减长投金额吗？怎么理解呢？（注会教材案例是这么做的），如果是负数是否相反分录？ 3 ）站在合并报表的角度来看，仅针对配股增加的实收资本和资本公积部分（ 30 亿），少数股东权益增加为 30 （1-41.4%）？

回答人：chenyiwei
A的合并报表层面，因为A对B的控制地位不改变，所以是作为股权比例的相对变动，按权益性交易原则处理。A应当计算在此次A、C对B增资前后，A和C作为一个整体在B的净资产中所享有份额的变动额，与A、C的增资额合计（12.1亿元）之间的差额为母公司与少数股东之间的利益让渡，调整资本公积和少数股东权益。但A、C个别报表层面的长期股权投资和金融资产的账面价值应不变。

提问人：追风 o0 少年 时间：2017-08-12 00:51:41
陈版主，继续问题 1 ："A、C个别报表层面的长期股权投资和金融资产的账面价值应不变。"是什么意思？不应该是A按照 12 亿，C按照1 亿分别增加长投和金融资产投资成本吗？ 问题 2 ：合并报表层面，视同权益之间的交易，A和C整体持股比例变动了1%，也就是在增资前后的变动额为70*41.4%-（70-30）*40.4%=12.82, A和C的增资额为12.1亿，两者差额为0.72亿，具体调整分录该怎么做呢？

回答人：chenyiwei
2 、编制合并报表时增加资本公积0.72亿元，这是从少数股东的出资额中转出的，理论上是借少数股东权益，贷资本公积。

回答人：chenyiwei
A对B按成本法核算，C作为金融资产核算，B引入新股东不改变其个别报表层面的投资成本。不是说A、C自身直接对B的增资不会影响其投资成本。